【裁判字號】    99,交聲,239
【裁判日期】    990331
【裁判案由】    聲明異議
【裁判全文】
臺灣臺南地方法院交通事件裁定         99年度交聲字第239號
移送機關    交通部公路總局嘉義區監理所臺南監理站
異議人即
受處分人    甲○○
上列異議人即受處分人因違反道路交通管理處罰條例案件，對於
交通部公路總局嘉義區監理所臺南監理站民國99年3 月2 日所為
之裁決處分（處分案號：嘉監南字第裁74-TA0000000號），聲明
異議，本院裁定如下：
    主  文
異議駁回。
    理  由
一、原處分意旨略以：仝美蘭其所有車牌號碼CE-8819 號自用一
    般小客車，於民國98年11月28日14時19分許，行經速限70公
    里之臺東縣台九線406.6 公里路段時，經測時速89公里，超
    速19公里，行車速度超過規定之最高時速未滿20公里，經測
    速照相後由臺東縣警察局交通警察隊員警逕行製單舉發，嗣
    經仝美蘭向移送機關交通部公路總局嘉義區監理所臺南監理
    站主張異議人即受處分人甲○○（下稱異議人）為實際駕駛
    人，上開違規應歸責於異議人，移送機關遂以異議人違規事
    實明確，依照道路交通管理處罰條例第40條、第63條第1 項
    第1 款及違反道路交通管理事件統一裁罰基準表相關內容之
    規定，裁處異議人罰鍰新臺幣（下同）1,600 元，並記違規
    點數1 點等處分。
二、本件聲明異議意旨略以：異議人行經違規路段時，前方有十
    字路口或村莊，當時車速為70公里上下，且緩慢減速中，何
    以會超速。況當天經過某路段設有測速牌LED 顯示你的行車
    速度時，結果一看車上碼表車速卻不相同，故僅憑一張煞車
    減速中之車輛照片及誤判數據，作為超速之證據，實難令人
    心服，因而為此聲明異議，請求撤銷原處分等語。
三、按汽車駕駛人，行車速度超過規定之最高時速者，處1,200
    元以上2,400 元以下罰鍰，並記違規點數1 點，道路交通管
    理處罰條例第40條及第63條第1 項第1 款分別定有明文。
四、經查：
(一)異議人駕駛車牌號碼CE-8819 號自用一般小客車，於98年11
    月28日14時19分許，行經速限70公里之臺東縣台九線406.6
    公里路段時，經測時速89公里，超速19公里，行車速度超過
    規定之最高時速未滿20公里，經測速照相後由臺東縣警察局
    交通警察隊員警逕行製單舉發等情，有臺東縣警察局98年12
    月9 日東警交字第TA0000000 號舉發違反道路交通管理事件
    通知單1 紙及違規採證照片1 幀附卷可稽。
(二)異議人固以前詞置辯，然本件用以測定異議人行駛速度所使
    用之雷達測速器廠牌係：GATSOMETER，規格為：24.125GHz
    （K-Band）照相式，器號則為：2253之儀器，且該測速器係
    由經濟部標準檢驗局於98年7 月3 日檢定合格（檢定合格單
    號碼：J0GA0000000A，J0GA0000000B），檢定合格有效期限
    至99年7 月31日止，此有經濟部標準檢驗局98年7 月3 日雷
    達測速儀檢定合格證書1 紙在卷可參，而異議人駕駛上開車
    輛於98年11月28日經測得行駛超速時，該雷達測速器尚在檢
    定合格有效期限內，故該雷達測速器之準確性及正確性應值
    得信賴。是縱依卷附違規照片顯示該車煞車燈似有亮起，衡
    情應僅係駕駛人有輕踩煞車減速情形，尚不得僅憑該車當時
    煞車燈亮起即逕予推認該車未超過規定之最高時速，而對異
    議人為有利之認定。從而，異議人既無法提出任何對其有利
    之證據供本院參酌，僅空言辯稱其已緩慢減速至70公里上下
    云云，尚屬無據。
五、綜上所述，異議人於上述時、地，駕駛車牌號碼CE-8819 號
    自小客車，行經最高速限為時速70公里之路段時，行車速度
    為時速89公里，行車速度，超過規定之最高時速未滿20公里
    之違規行為，足堪認定。則移送機關依道路交通管理處罰條
    例第40條、第63條第1 項第1 款及違反道路交通管理事件統
    一裁罰標準表相關內容之規定，裁處異議人罰鍰1,600 元，
    並記違規點數1 點之處分，核無違誤。本件異議為無理由，
    應予駁回。
六、據上論結，應依道路交通管理處罰條例第87條第2 項、道路
    交通案件處理辦法第19條，裁定如主文。
中    華    民    國    99    年    3     月    31    日
                  交通法庭法  官  鄭燕璘
以上正本證明與原本無異。
如不服本裁定應於送達後5日內向本院提出抗告狀（應附繕本）
。
                          書記官  蔡明峰
中    華    民    國    99    年    3     月    31    日

司法院資訊處製作；財團法人民間司法改革基金會備份。
